臺灣高等法院臺中分院刑事判決　　　　　　 民國九十三年度上訴字第六五六號
　　上　訴　人
　　即　被　告　甲○○
右上訴人因槍砲彈藥刀械管制條例案件，不服臺灣臺中地方法院中華民國九十三年三
月三十一日第一審判決（民國九十三年度訴字第一六二號，起訴案號：臺灣臺中地方
法院檢察署民國九十二年度偵字第二○三五四號），提起上訴，本院判決如左：
　　主      文
上訴駁回。
    事      實
一、甲○○前於民國（下同）八十七年間，因犯偽造署押罪，經原法院判處有期徒刑
    二月確定，甫於八十九年五月一日易科罰金執行完畢。詎猶不知警惕，復未經許
    可，自不詳時間起，持有可發射金屬子彈、具有殺傷力、仿ＳＩＧＳＡＵＥＲ廠
    之半自動手槍製造之金屬玩具手槍改造而成之改造手槍一枝（含彈匣一個，槍枝
    獲案管制編號0000000000號），及制式九○子彈二顆。又於九十二年
    十月十二日或十三日間某時，見遺失在臺中市○○路與忠明路口之某檳榔攤附近
    、黃順勤所有之國民身分證一枚，即意圖為自己不法之所有，拾取該枚國民身分
    證予以侵占入己（關於侵占遺失物罪部分，業經原審判處罪刑確定在案）。於同
    年月十四日二十三時許，甲○○攜帶黃順勤所有之國民身分證，並將上開改造半
    自動手槍一枝放置於黑色包內，持至其友人庚○○向己○○借住之臺中市○○路
    三五六號合利太飯店九樓九一○室租屋處展示後，嗣又至不詳處所拿取上開制式
    九○子彈二顆返回上址己○○租住處，取出該二顆子彈展示，並將該二顆子彈連
    同上開黑色包及改造手槍一枝交予具共同持有改造手槍及子彈犯意聯絡之庚○○
    （未據起訴）後，即離開該處。於同月十五日凌晨零時四十分許，在臺中市○○
    路三三四號元帥大飯店前為據報在場埋伏之警員逮捕，甲○○乃主動交出上開黃
    順勤所有之國民身分證一枚予警員，而向警察自首侵占遺失物之犯行，復經警在
    上址己○○承租之房間內，查獲適在該房間內之己○○、庚○○、戊○○及乙○○，並扣得上開改造手槍一枝及子彈二顆。
二、案經臺中市警察局第六分局報請臺灣臺中地方法院檢察署檢察官偵查起訴。
　　理      由
一、訊據上訴人即被告（下稱被告）甲○○雖矢口否認有何違反槍砲彈藥刀械管制條
 例之犯行，辯稱：九十二年十月十四日係庚○○打電話邀伊至己○○承租之房間
    ，伊到達合利太飯店樓下，尚未進入該飯店前，即為警盤查逮捕，扣案之槍彈均
    非伊所有，伊從未見過該槍彈，本案是庚○○、己○○、戊○○及乙○○將責任
    推至伊身上云云。惟查：
（一）被告於九十二年十月十四日二十三時許，先持裝有上開改造手槍一支之黑色包
      至其友人庚○○向己○○借住之臺中市○○路三五六號合利太飯店九樓九一○
      室租屋處展示後，嗣離開該處後又再拿取制式九○子彈二顆返回上址己○○租
      住處，取出該二顆子彈展示等情，業據證人庚○○人於警訊時、偵查中、本院
      審理時，證人戊○○於警訊時，證人己○○、乙○○於警訊時、偵查中、原審
      及本院審理時供證無訛。訊之證人即巡官丙○○於原審審理時證稱：伊確見被
      告進進出出該飯店，槍械係於床腳處查獲，以黑色背包裝著，查獲時所有人均
      在同一房間，於詢問背包之所有人時，有一人答稱係剛剛下樓之人（即「阿文
      」），其他人亦同此回答；戊○○供稱有看到子彈，惟不知槍枝是誰所有，但
      有看到甲○○把子彈帶進來；嗣於巡視現場時曾再為確認，戊○○說子彈是甲○○所有，其目睹甲○○將子彈交給乙○○等語（見原審卷第九一－九四頁）
      ；證人即偵查員丙○○於本院審理時證稱：於接獲線報後十幾分鐘就到達現場
      觀察瞭解，因於二十分鐘到三十分鐘內，看到甲○○在現場進進出出兩、三次
      ，便上前盤問甲○○，後來又看到己○○，就查獲了。伊當時是在對面見到被
      告走進去；伊等在現場之時間約為十幾分鐘或二十幾分鐘，但可確定是在三十
      分鐘內等語（見本院九十三年六月二十九日訊問筆錄第八頁）。復有卷附之現
      場圖一份、照片二十張、扣案改造手槍一支（含彈匣一個，槍枝獲案管制編號
      為0000000000號）及子彈二顆可資佐證。證人己○○、庚○○、乙○○及戊○○四人於為警查獲現場，經警詢問扣案槍彈為何人所有時，係其中
      一人先稱係被告所有，其餘之人亦稱為被告所有等情，已據證人丙○○、林煜
      曛分別於原審審理時結證在卷，警員係對在場之人分開詢問乙節，亦經證人林
      煜曛於原審審理時結證甚明，參以證人己○○及庚○○於警訊時即證稱被告係
      先持上開改造手槍至房間內展示後，又離開房間，至不詳處所拿取扣案之子彈
      二顆返回上址房間內云云，核與證人即參與在場埋伏之巡官丙○○於原審審理
      時所證：當日被告有進進出出合利太飯店等語相符。另被告於警訊時亦不否認
      其於為警查獲當晚確有進入合利太飯店等語（見偵查卷第八頁正面），益徵證
      人己○○、庚○○、乙○○及戊○○前開所為之證言，足堪採信。被告係將上
      開改造手槍一支及子彈二顆持至上址房間內交予庚○○，並由庚○○藏放在該
      房間內，業據證人乙○○及己○○於原審審理時結證在卷，證人庚○○所稱系
      爭槍彈係被告自己置放於房間內乙節，乃屬圖卸刑責之詞，不可採信。參以被
      告於原審審理時供稱：伊僅認識庚○○，不認識己○○、乙○○及戊○○，為
      警查獲當日伊係受庚○○之邀前往，於晚上九點多前往現場等語（見原審卷第
      二三頁、第九○頁），益徵證人乙○○及己○○此部分之證詞非虛，堪可採信
      。又被告先於九十二年十月十五日警訊時辯稱：伊未曾與庚○○交往過，乙○○、己○○及戊○○伊均不認識。於九十二年十月十四日至十五日期間，伊只
      有至合利太飯店一樓及五樓櫃檯詢問友人陳正隆有無居住該址云云；嗣於原審
      受命法官行準備程序時又辯稱：伊僅認識庚○○，其餘之人伊均不認識等語，
      迨至原審審理時則又改稱：九十二年八、九月間，乙○○、庚○○及己○○曾
      至臺中市○○路某處去向別人要一筆錢，有叫伊一起去，當時伊還帶了一、二
      位友人一同前往云云，核其所辯先後不一，顯係事後推諉之詞，尚難採信。
（二）扣案之改造手槍一枝（含彈匣一個，槍枝獲案管制編號為000000000
      0號）及子彈二顆，經送請內政部警政署刑事警察局鑑定結果，認扣案之九○
      改造手槍一枝為仿ＳＩＧ　ＳＡ　ＵＥＲ廠半自動手槍製造之金屬玩具手槍改
      造而成之改造手槍，機械性能良好，可擊發適用子彈，認具殺傷力；扣案子彈
      二顆，認均係口徑九ｍｍ之制式子彈，均具殺傷力等情，有內政部警政署刑事
      警察局九十二年十二月二十一日刑鑑字第○九二○二○二二二五號槍彈鑑定書
      一份在卷可按。
（三）按證人之陳述有部分前後不符，或相互間有所歧異，究竟何者為可採，法院仍
      得本其自由心證予以斟酌，非謂一有不符或矛盾，即應認其全部均為不可採信
      ；證人之證言，關於基本事實之陳述，若果與真實性無礙時，仍非不得予以採
      信，最高法院七十四年台上字第一五九九號著有判例可資參照。易言之，證人
      之供述前後雖有差異，事實審法院仍應本於自由心證法則，斟酌全部情形，作
      合理之取捨，苟其供述之一部，與基本事實相符，該部非不得採為論據，非謂
      一有不符，即應認其全部證述為不可採。關於被告攜帶扣案手槍至被查獲地點
      之時間部分，證人庚○○於警訊時證稱：係晚間十時許，於偵查中證稱：係晚
      上十一時、十二時，於本院審理時證稱：係晚上云云，證人己○○於偵查中證
      稱：係晚上十一時、十二時許，於本院審理時證稱：係晚上十時三十分許，伊
      於原審所供下午四時三十分許之時間純屬推測而已云云，證人乙○○於警訊時
      證稱：係晚上十一時三十分許，於偵查中證稱：係晚上十一時、十二時云云，
      本件證庚○○、己○○、乙○○對於被告攜帶手槍至被查獲地點之時間及先後
      攜帶手槍、子彈相隔之時間等細節，前後供述及相互供述雖略有出入，惟渠等
      及證人戊○○對於被告先後攜帶槍彈至被查獲地點之基事實乙節，則始終未曾
      變異，前後並無二致，況因一般人對過去事實之陳述，本會因個人記憶能力、
      表達能力、目睹範圍及經過時間長短等因素而有差異，故尚不得因渠等就時間
      等枝節問題前後陳述略有不同，即遽認渠等所為之證言不可採。
（四）按被告以外之人於審判外之言詞或書面陳述，除法律有規定者外，不得作為證
      據，刑事訴訟法第一百五十九條第一項固定有明文。惟被告以外之人於檢察事
      務官、司法警察官或司法警察調查中所為之陳述，與審判中不符時，其先前之
      陳述具有較可信之特別情況，且為證明犯罪事實存否所必要者，得為證據。且
      被告以外之人於審判中有所在不明而無法傳喚或傳喚不到之情形者，其於檢察
      事務官、司法警察官或司法警察調查中所為之陳述，經證明具有可信之特別情
      況，且為證明犯罪事實之存否所必要者，即得為證據。公務員職務上製作之紀
      錄文書、證明文書，除顯有不可信之情況外，得為證據，刑事訴訟法第一百五
      十九條之二、第一百五十九條之三第三款、第一百五十九條之四第一款，亦分
      別定有明文。經查證人戊○○經原審傳、拘無著，有送達回證及司法警察拘提
      報告在卷可稽，該證人之證言核與證人己○○、乙○○及丙○○所證述之情節
      相符，足證具有可信之情況，復為證明被告犯罪事實之存否所必要，揆諸刑事
      訴訟法第一百五十九條之三第三款之規定，即得為證據。又警員在職務上所製
      作，記載查獲現場相關位置之書面資料，因警員有據實記載之義務，性質上可
      信性極高，依刑事訴訟法第一百五十九條之四第一款之規定，應得為證據。所
      謂「陳述」，係指一個人以口頭言語、書面文字或行為，傳達想法或資訊，警
      員所拍攝之「照片」，性質上尚難認係「陳述」，卷附警員所拍攝之照片，亦
      應認具有證據能力。至於被告之原審選任辯護人雖請求傳訊被告為警查獲當日
      之合利太飯店櫃檯人員及調閱該飯店監視錄影帶，惟因合利太飯店已換由他人
      經營，無由查悉當日櫃檯值班人員，且該飯店雖有監視設備，惟並未錄影，有
      臺中市警察局第六分局九十三年二月二十七日中分六刑字第○九三○○○六六
      三二號函一份在卷可稽，且被告於九十二年十月二十四日確曾進出合利太飯店
      多次，業如前述，認無再就此部分予以調查之必要。又扣案之槍枝於案發之後
      業經多人觸摸，本院亦認無送驗槍枝指紋之必要，附此明。
（五）綜上所述，被告空言否認犯罪，乃屬圖卸刑責之詞，不可採信，本案事證明確
      ，被告犯行堪以認定。
二、核被告所為，係犯槍砲彈藥刀械管制條例第十一條第四項未經許可持有可發射子
    彈具有殺傷力之改造手槍罪、同條例第十二條第四項未經許可持有子彈罪。被告
    與庚○○彼此間，就上述持有扣案槍彈之行為，具有犯意之聯絡與行為之分擔，
    均為共同正犯。又本案雖因被告否認犯罪，而無由查悉其持有上開改造手槍、子
    彈之時間，惟既無積極證據足認被告係先後持有扣案改造手槍及子彈，應採有利
    於被告之認定，即認被告係以一持有行為，同時持有改造玩具手槍及子彈，為想
    像競合犯，應依刑法第五十五條規定，從一情節較重之同條例第十一條第四項之
    未經許可持有可發射子彈具有殺傷力之改造手槍罪論處。查被告前於八十七年間
    因犯偽造署押罪，經原法院判處有期徒刑二月確定，甫於八十九年五月一日易科
    罰金執行完畢，有臺灣高等法院被告全國前案紀錄表及臺灣臺中地方法院檢察署
    刑案資料查註紀錄表各一份附卷可稽，其於受有期徒刑執行完畢後五年以內，再
    犯本案持有改造玩具手槍及子彈罪，為累犯，應依刑法第四十七條規定加重其刑
    。原審適用槍砲彈藥刀械管制條例第十一條第四項、第十二條第四項，刑法第十
    一條前段、第二十八條、第五十五條、第四十二條第二項、第四十七條、第三十
    八條第一項第一款，罰金罰鍰提高標準條例第二條之規定，審酌被告犯罪之動機
    、目的、手段、所持有之改造手槍及制式子彈之數量非鉅，及其犯罪後猶飾詞圖
    卸罪責，供詞反覆翻異等一切情狀，量處有期徒刑壹年陸月，併科罰金拾萬元，
    並就其所處罰金刑部分，諭知易服勞役之折算標準；並以扣案仿ＳＩＧＳＡＵＥ
    Ｒ廠半自動手槍製造之金屬玩具手槍改造而成之改造手槍一支（含彈匣一個，槍
    枝獲案管制編號0000000000號）及子彈二顆，均具有殺傷力，係屬違
    禁物，應依刑法第三十八條第一項第一款之規定，予以宣告沒收；又敘明庚○○
    與涉犯被告共同持有上開改造手槍及子彈罪嫌部分，既未據檢察官起訴，即應由
    檢察官另行偵辦；其認事、用法及量刑，均無不當，被告上訴否認犯罪，恣意指
    摘原判決不當，為無理由，應予駁回。
三、據上論斷，應依刑事訴訟法第三百六十八條，判決如主文。
本案經檢察官丁○○到庭執行職務。
中      華      民      國　    九十三     年    十一     月   二十三 　日
　　　　　　　　　　　　　　　　臺灣高等法院臺中分院刑事第十庭
　　　　　　　　　　　　　　　　　　　審判長法  官  林  照  明
　　　　　　　　　　　　　　　　　　　　　　法　官  林  清  鈞
　　　　　　　　　　　　　　　　　　　　　　法　官  吳　重　政
右正本證明與原本無異。
如不服本判決應於收受送達後十日內向本院提出上訴書狀，其未敘述上訴之理由者並
得於提起上訴後十日內向本院補提理由書（均須按他造當事人之人數附繕本）。
　　　　　　　　　　　　　　　　　　　　　　書記官  劉　建　智
中      華      民      國　    九十三     年    十一     月    三十　　日
附錄：
槍砲彈藥刀械管制條例第十一條第四項：
未經許可，持有、寄藏或意圖販賣而陳列第一項所列槍砲者，處一年以上七年以下有
期徒刑，併科新臺幣七百萬元以下罰金。
槍砲彈藥刀械管制條例第十二條第四項：
未經許可，持有、寄藏或意圖販賣而陳列子彈者，處五年以下有期徒刑，併科新臺幣
三百萬元以下罰金。
                      　　　　　　　　　　　　　　　　　　　　　　　　　Ｒ
